Inventaris van het archief afkomstig van de Rentmeester der Domeinen in het Westland
Nationaal Archief, Den Haag
Heerlijkheid Westland
1761-1808
35103
0.40 meter; 10 inventarisnummers.
Normale geschreven documenten. Kennis van het 18e eeuwse handschrift is noodzakelijk.
Nationaal Archief, Den Haag
Rentmeesters van de domeinen en heerlijke goederen in het Westland
Het archief van de rentmeesters van de domeinen en heerlijke goederen in het Westland bevat vooral afgehoorde rekeningen en enkele registers van uitgaande brieven.
Archiefvorming
Geschiedenis van het archiefbeheer
De verwerving van het archief
De rechtstitel is (nog) onbekend.
3.19
Aanwijzingen voor de gebruiker
Openbaarheidsbeperkingen
Volledig openbaar.
Materiële beperkingen
Het archief kent geen materiële beperkingen.
Aanvraaginstructie
Openbare archiefstukken kunnen online worden aangevraagd en gereserveerd. U kunt dit ook via de terminals in de studiezaal van het Nationaal Archief doen. Om te kunnen reserveren dient u de volgende stappen te volgen:
U maakt een profiel aan op www.gahetna.nl, en logt vervolgens in
Via de archiefinventaris (alleen de beschrijvingen met rode nummers) selecteert u het gewenste archiefstuk door op de knop 'Reserveren' te klikken
In het volgende scherm geeft u aan op welke dag u het archiefstuk wilt inzien
Indien u zich bevindt in de studiezaal en een tafelnummer heeft ontvangen kunt u dit nummer vermelden. Als u geen tafelnummer heeft kunt u tafelnummer 777 laten staan
Vervolgens bevestigt u uw reservering door deze te versturen.
Verwant materiaal
Beschikbaarheid van kopieën
Beschrijving van de series en archiefbestanddelen
- Registers van uitgaande brieven van de rentmeester der domeinen en heerlijke goederen in het Westland, 1761-1770; 1-2; 2 delen
  De delen zijn doorgefolieerd van fol. 149 tot fol. 364. Er ontbreekt dus blijkbaar nog een daaraan voorafgaand deel.
  - 1761 januari 15 - 1765 december 29, 1
  - 1766 januari 12 - 1770 december 18, 2
- Rekeningen van Nicolaas Armand, als rentmeester der domeinen van Naaldwijk, Oranjepolder, 's-Gravezande en Zandambacht etc. en als ontvanger van het recht van de zeevonderij van Naaldwijk, Honsholredijk etc., 1798, 1800, 1801; 3-5; 3 delen
  - 1e rekening over 1798. Afgehoord 1806, 3
  - 3e rekening over 1800. Afgehoord 1807, 4
  - 4e rekening over 1801. Afgehoord 1808, 5
- Rekeningen van Nicolaas Armand, als rentmeester der domeinen van Monster, Poeldijk, Terheide en Half-Loosduinen, 1798-1801; 6-9; 4 delen
  - 1e rekening over 1798. Afgehoord 1806, 6
  - 2e rekening over 1799. Afgehoord 1807, 7
  - 3e rekening over 1800. Afgehoord 1808, 8
  - 4e rekening over 1801. Afgehoord 1808, 9
    Bovengenoemde rekeningen zijn blijkbaar rendants-exemplaren. Het zijn duplicaten van in het archief van de Nassause Domeinraad (1.08.11) aanwezige rekeningen. Na de eerste rekening zijn alle volgende afgelegd door de weduwe van de rendant
    Zie VROA, Aanwinsten 1919 XXVIII nr. 7 (p. 208)
- Rekening van Symon van Catshuijsen van de administratie van de heerlijke goederen en domeinen van Naaldwijk, Honsholredijk, Wateringen, 't- Opstel, 't Hondertland, de tienden in de Lier en nog enige andere goederen in enige andere jurisdictitie gelegen, 1649; 10; 1 deel
  Aan het eind zijn zeven bladen uitgescheurd waardoor het reces verloren is gegaan.